# 固定资产减值和报废

提问人：meloo 时间：2020-09-10 17:44:00
被审计单位有部分资产净值 1900 多万元（其中包括建筑及办公用品），因项目实施占用场地、损坏严重或无法修复等原因需报废，经总经理办公会会议审议后统一报废。财务对该部分资产计提了 1900 万整的减值，未进行报废处理。
这样处理是否未准确反映资产状况？或有虚增资产的嫌疑？

回答人：chenyiwei
减值和报废两者的含义是完全不同的。减值表明该资产仍存在，仍可以为本企业带来未来经济利益，只不过该未来经济利益不足以涵盖该资产的账面价值；报废则表明实物灭失或者完全不再具备产生未来经济利益流入的能力。在资产管理方面也是完全不同。对报废的资产应注销其对应的固定资产卡片，不再作为本企业的资产管理。另外，报废和减值对利润表项目的影响也不同。
你所说的做法不恰当，应建议进行审计调整。